【裁判字號】    92,簡上,62
【裁判日期】    920829
【裁判案由】    傷害
【裁判全文】
臺灣士林地方法院刑事判決                          九十二年度簡上字第六二號
    上  訴  人  臺灣士林地方法院檢察署檢察官
    上  訴  人
    即  被  告  甲○○
                戊○○
    被      告  庚○○
                己○○
                丁○○
                乙○○
右上訴人因被告傷害案件，不服本院九十一年度簡字第九０三號中華民國九十二年二
月二十六日第一審刑事簡易判決（聲請簡易判決處刑案號：九十年度偵字第二九六０
號、九十一年度偵字第三六一六號），提起上訴，本院管轄之第二審合議庭判決如左
：
    主  文
上訴駁回。
戊○○緩刑貳年。
    事實及理由
一、本案經審理結果，認第一審判決以被告庚○○、己○○、丁○○、乙○○、甲○○、戊○○六人所為，係共犯刑法第二百七十七條第一項之罪，被告甲○○並依
    累犯規定加重其刑，各判處被告庚○○、己○○、丁○○、乙○○、戊○○有期
    徒刑參月，判處被告甲○○有期徒刑肆月，並均諭知如易科罰金以參佰元折算壹
    日，其認事用法及量刑均無不當，應予維持，並引用第一審判決書及檢察官聲請
    簡易判決處刑書記載之事實、證據及理由。
二、檢察官上訴意旨係以：告訴人丙○○受傷迄今，除已支付之醫療費用外，並併發
    嚴重型憂鬱症，亦因骨折無法施力，不能應聘工作，惟被告等人未寄予關懷，且
    拒絕賠償告訴人之損害，惡性非淺，原審僅量處參月及肆月之徒刑，並得易科罰
    金，量刑實屬過輕等語。惟查，本件案發日期為民國九十年三月七日，依卷附診
    斷證明書所示，告訴人係於九十二年一月三十日就診，經診斷罹患憂鬱症，此部
    分病症並無積極證據可資證明與本件傷害犯行有關，另所謂量刑過輕云云，乃係
    對原審量刑職權之合法行使指摘為不當，均無理由，應予駁回。至被告甲○○、
    戊○○上訴意旨略以：渠等並未犯罪，且事後已與告訴人達成和解等情。經查，
    被告甲○○、戊○○共犯傷害罪，業據告訴人指訴歷歷，並據證人張家祥結證在
    卷，復據共同被告乙○○供明無訛（參九十年度偵字第二九六０號卷七十七頁背
    面），彼等犯行明確，被告戊○○、甲○○上訴否認犯罪，核無理由，均應駁回
    。至被告甲○○主張已與告訴人達成民事和解部分，業經告訴人否認在卷，被告
    甲○○亦未提出證據以佐其說，另經依職權調取本院九十二年度訴字第四六四號
    附帶民事訴訟損害賠償卷宗審閱結果，亦查無積極證據足供參照，此部分主張自
    屬無據。又被告戊○○前未曾受有期徒刑以上刑之宣告，此有臺灣高等法院被告
    全國前案紀錄表在卷可按，其因一時失慮致罹刑典，事後已與告訴人達成和解，
    有和解書一份在卷足憑，經此偵審教訓，自當知所警惕，信無再犯之虞，本院因
    認前開宣告之刑以暫不執行為適當，爰併宣告緩刑二年，以觀後效，用啟自新。
三、被告庚○○、己○○、丁○○、乙○○、甲○○均經合法傳喚，無正當理由不到
    庭，爰不待其陳述逕行判決。
據上論斷，應依刑事訴訟法第四百五十五條之一第一項、第三項、第三百六十八條、
第三百七十一條、第三百七十三條，刑法第七十四條第一款，判決如主文。
本案經檢察官劉異海到庭執行職務。
中      華      民      國    九十二    年      八      月    二十九    日
                                 臺灣士林地方法院刑事第四庭
                                     審判長法  官  謝  靜  恒
                                           法  官  吳  祚  丞
                                           法  官  黃  潔  茹
右正本證明與原本無異。
本判決不得上訴。
               書記官  柳  瑞  宗
中      華      民      國    九十二    年      九      月      八      日


司法院資訊處製作；財團法人民間司法改革基金會備份。
